【裁判字號】    97,簡上,278
【裁判日期】    970930
【裁判案由】    竊盜
【裁判全文】
臺灣臺南地方法院刑事判決             97年度簡上字第278號
上  訴  人  臺灣臺南地方法院檢察署檢察官
被      告  乙○○
上列上訴人因被告犯竊盜案件，不服本院中華民國97年5月23日
97年度簡字第1519號刑事簡易判決（聲請簡易判決處刑案號：97
年度偵字第4884號），提起上訴，本院管轄之第二審合議庭判決
如下：
    主  文
原判決撤銷。
乙○○竊盜，貳罪，各處拘役貳拾伍日，如易科罰金，均以新台
幣壹仟元折算壹日。應執行拘役肆拾日，如易科罰金，以新台幣
壹仟元折算壹日。緩刑貳年，緩刑期間付保護管束，並應於判決
確定後壹年陸月內向檢察官所指定之公益團體或社區提供陸拾小
時之義務勞務。
    事  實
一、乙○○係「達億建設開發有限公司」雇用之抓漏工程業者，
    詎其竟意圖為自己不法之所有，利用承包上開工程而得以進
    入臺南縣仁德鄉○○村○○路198巷12號之8、9兩處合併工
    地之工務所之機會，利用四下無人之際，先於民國97年2月
    18 日16時30分許，於上址徒手竊取上開公司所有之電動起
    子乙支及探照燈乙具；又於同年3月3日10時許，在上址以同
    一方式竊取孔內研磨器乙支、磁磚切割器乙具、氣槍嘴乙支
    、白鐵漏水頭組5個、白鐵漏水頭蓋子乙個等物（價值共約
    新台幣1萬6千元），並於得手後，將上開竊得物品均攜回其
    上開住處藏放。嗣經上開公司人員丁○○發現上址自96年8
    、9月間起，即多次因不詳原因失竊物品，遂自行裝設監視
    錄影設備監看，發現上情，乃要求乙○○返還竊得之工具，
    乙○○見事跡敗露，遂於97年3月11日電話邀約丁○○前往
    歸仁分局德南派出所見面，並於丁○○抵達前，主動攜帶上
    開竊得之物品至派出所自首，表示接受裁判之意思，因而查
    獲上情。
二、案經臺南縣警察局歸仁分局報告臺灣台南地方法院檢察署偵
    結聲請簡易判決處刑。
    理  由
一、按現行刑事訴訟法為保障被告之反對詰問權，排除具有虛偽
    危險性之傳聞證據，以求實體真實之發見，於該法第159 條
    第1項明定被告以外之人於審判外之言詞或書面陳述，除法
    律有規定者外，不得作為證據。而刑事訴訟法第159條之1至
    159條之4為傳聞法則之例外規定，被告以外之人於審判外之
    陳述，雖不符前四條之規定，但經當事人於審判程序同意作
    為證據，法院審酌該言詞陳述或書面陳述作成時之情況，認
    為適當者，亦得為證據；當事人、代理人或辯護人於法院調
    查證據時，知有第159條第1項不得為證據之情形，而未於言
    詞辯論終結前聲明異議者，視為有前項之同意，刑事訴訟法
    第159條之5定有明文。本件公訴人提出之證人丁○○於警詢
    及偵查中之證詞，固屬傳聞證據，然證人丁○○於偵查中之
    供述，係於偵查中向檢察官所為，並無顯有不可信之情況存
    在，至其於警詢時之供述，則未據被告於準備程序時爭執其
    證據能力，迄至言詞辯論終結前，亦未主張有刑事訴訟法第
    159條第1項不得為證據之情形，及經本院審酌該陳述作成之
    情況，尚屬適當，均應認有證據能力，合先說明。
二、訊據被告乙○○於警詢、偵訊及本院審理時均坦承上情不諱
    ，核與被害人丁○○指訴部分被害情節相符，復有證人甲○○證述查獲經過詳實，及有扣押物品清冊及贓物認領保管單
    各1紙、照片6張附卷可稽，被告之自白與事實相符，犯行堪
    予認定，應依法論科。
三、核被告乙○○所為，係犯刑法第320條第1項之竊盜罪。被告
    前後二次竊盜犯行，犯意個別，行為互殊，應分論併罰。原
    審以被告竊盜犯行罪證明確，依刑事訴訟法第449條第2項、
    第454條第2項，刑法第320條第1項、第41條第1項前段、第
    51條第6款，刑法施行法第1條之1第1項、第2項前段，分別
    量處被告拘役30日，並定應執行刑及諭知易科罰金之折算標
    準，固非無見，惟本案係被告主動向有偵查犯罪職權之警員
    即證人吳德輝自首犯罪而查獲，並非被害人丁○○報警而查
    獲，原判決就此事實之認定尚有違誤。因此，本件上訴人以
    被告尚未與被害人和解，認原審量刑過輕為由，提起上訴，
    請求撤銷原判決，雖無理由，惟原判決認定事實既有前開違
    誤之處，仍屬無可維持，應由本院將原判決撤銷另為判決。
四、查被告於有偵查犯罪職權之機關發現其犯罪前，主動攜帶竊
    得物品前往派出所向警員甲○○投案，供述犯罪經過，此據
    證人即臺南縣警察局警員甲○○證述綦詳（見本院97年9 月
    16日審理筆錄），足認被告符合自首之要件，依刑法第62條
    前段規定，減輕其刑。爰審酌被告犯罪之動機、手段、目的
    、造成被害人損害之程度，及其犯後態度良好，坦承犯行，
    竊得之物品亦已由被害人領回等一切情狀，量處如主文第2
    項所示之宣告刑，並諭知易科罰金之折算標準。末查被告並
    無前科，素行尚可，此有臺灣高等法院被告前案紀錄表在卷
    可查，其因一時貪念，觸犯刑典，念其犯後已有悔意，始終
    坦承犯行，經此偵審程序及刑之宣告，應知警惕，信無再犯
    之虞，因認所宣告之刑，以暫不執行為適當，爰予宣告緩刑
    2年，緩刑期間應於指定期限內依執行檢察官之命令，向指
    定之公益團體或社區提供60小時之義務勞務。
五、據上論斷，應依刑事訴訟法第455條之1第1項、第3項、第36
    9條第1項前段，刑法第320條第1項、第41條第1項、第51 條
    第6款、第74條第1項第1款、第2項第5款、第93條第1項第2
    款，刑法施行法第1條之1，判決如主文。
本案經檢察官丙○○到庭執行職務。
中    華    民    國    97    年    9     月    30    日
                  刑事第八庭    審判長法  官  洪士傑
                                      法  官  周紹武
                                      法  官  許蕙蘭
以上正本證明與原本無異。
不得上訴。
                                      書記官  郭勝華
中    華    民    國    97    年    10    月    6     日
附錄法條：
中華民國刑法第320條（普通竊盜罪、竊佔罪）
意圖為自己或第三人不法之所有，而竊取他人之動產者，為竊盜
罪，處5年以下有期徒刑、拘役或5百元以下罰金。
意圖為自己或第三人不法之利益，而竊佔他人之不動產者，依前
項之規定處斷。
前二項之未遂犯罰之。


司法院資訊處製作；財團法人民間司法改革基金會備份。
